臺灣高等法院交通事件裁定　　　　　　　　　　　　九十二年度交抗字第九四九號
　　抗　告　人　甲○○
　　即受處分人
右抗告人因違反交通管理處罰條例案件，不服台灣桃園地方法院中華民國九十二年八
月三十一日裁定（九十二年度交聲字第一二一號），提起抗告，本院裁定如左：
    主  文
抗告駁回。
    理  由
一、本件原裁定以抗告人即異議人甲○○於九十二年一月八日下午十五時十分許，駕
    駛元順交通貨運公司之車號ＮＪ－六四八號營業曳引車，行經臺北縣樹林市○○
    路○段二０六之一號前，自後追撞康豐祥所駕駛之車號Ｓ八－四七九五號自小貨
    車而發生交通事故，該交通事故之發生，被告有疏未注意車前狀況及採取必要安
    全措施之過失，致康豐祥因此撞擊而受有頭部外傷併腦水腫、右側氣胸併肋骨多
    處斷裂、顏面及頭皮多處撕裂傷及瘀傷，經緊急送醫急救，仍於九十二年一月十
    一日下午五時十分許，因顱內出血併血胸、氣胸死亡之事實，業據異議人是承不
    諱，且有臺灣板橋地方法院檢察署九十二年度偵字第四五六一號起訴書、臺灣板
    橋地方法院九十二年度交訴字第一０一號刑事判決附卷可稽。從而異議人有駕駛
    汽車違反道路交通安全規則因而肇事致人死亡之情事自明。茲異議人謂其已與康
    豐祥家屬達成調解乙節，固有調解書影本乙份附卷可憑，惟此係其民事責任部分
    之處理，核與其違反道路交通管理處罰條例之行政違規，係屬二事，異議人對於
    發生違反道路交通管理處罰條例第六十一條第一項第四款規定之情形既無爭執，
    且情節明確，則裁決機關依前開規定依法吊銷其駕駛執照，並禁止其一年內重新
    考領駕駛執照，並無違誤，異議人求為撤銷原裁決，核無理由，應予駁回。
二、抗告意旨略以抗告人即受處分人甲○○於前揭日、時，駕駛元順交通貨運公司車
    號ＮＪ－六四八號營業曳引車，於臺北縣樹林市○○路○段二０六之一號前，與
    車號Ｓ八－四七九五號之自用小貨車發生車禍，經調解會調解成立已達成和解，
    若賠償和解金後又須吊扣駕照，將使以駕駛為生之抗告人生活家計陷入困境，而
    刑事責任之罰金亦均向朋友借貸云云。
三、按道路交通管理處罰條例第六十一條第一項第四款規定：汽車駛人駕駛汽車違反
    道路交通安全規則因而肇事致人死亡者，吊銷其駕駛執照。又依同條例第六十七
    條第三項規定：汽車駕駛人，曾依本條或其他各條規定吊銷駛執照者，一年內不
    得考領駕駛執照。本件抗告人甲○○於前揭日時，駕駛前揭營業曳引車，行經臺
    北縣樹林市○○路○段二０六之一號前，自後追撞康豐祥所駕駛之車號Ｓ八－四
    七九五號自小貨車，該交通事故之發生，抗告人有過失，致康豐祥因此死亡之事
    實，業據抗告人自承，且有臺灣板橋地方法院檢察署九十二年度偵字第四五六一
    號起訴書、臺灣板橋地方法院九十二年度交訴字第一０一號刑事判決附卷可稽，
    從而抗告人有駕駛汽車違反道路交通安全規則因而肇事致人死亡之情事自明。雖
    抗告人主張伊已與康豐祥家屬達成調解、刑事責任之罰金亦均向朋友借貸等語，
    惟與被害人家屬達成調解、刑事責任之罰金兩部分之處理，核與其違反道路交通
    管理處罰條例之違規處罰係屬二事，抗告人違規之事證明確，原裁定認原處分機
    關依前開規定依法吊銷其駕駛執照，並禁止其一年內重新考領駕駛執照，並無違
    誤，而駁回抗告人於原審之異議，揆諸前揭規定，並無不當，本件抗告為無理由
    ，應予駁回。
四、依道路交通管理處罰條例第八十九條，道路交通案件處理辦法第二十六條，刑事
    訴訟法第四百十二條裁定如主文。
中　　　華　　　民　　　國　九十三　　年　　　一　　　月　　　十四　　日
                              台灣高等法院交通法庭
                                  審判長法  官  陳　正　雄
                                        法  官  許　錦　印
                                        法  官  許　宗　和
右正本證明與原本無異。
不得再抗告。
                                        書記官  廖　艷　莉
中　　　華　　　民　　　國　九十三　　年　　　一　　　月　　　十五　　日
